---
title: "Contenido sexual en redes sociales"
author: "Grupo A"
date: "`r Sys.Date()`"
output:
  html_document:
    theme: journal
    toc: yes
    toc_float:
      collapsed: true
---

```{r echo=TRUE, include=FALSE}
library(tidyr)
library(dplyr)
library(corrplot)
library(ggplot2)
```


```{r setup, include=FALSE}
knitr::opts_chunk$set(echo = TRUE)
```
# Colaboradores

Marlon Barajas Acelas - 2202042  
Jose Gabriel Tomas Zapata - 2201779

# Introducción

En la era digital actual, el uso de las redes sociales ha revolucionado la manera en que las personas se comunican, interactúan y comparten información personal. Una de las manifestaciones más controvertidas de este fenómeno es la práctica de compartir contenidos sexuales explícitos o desnudos a través de plataformas en línea. Este comportamiento plantea importantes interrogantes sobre cómo las diferencias de género y las experiencias personales influyen en la disposición de individuos para participar en estas prácticas.

El presente proyecto de estadística tiene como objetivo investigar específicamente dos hipótesis principales relacionadas con el comportamiento de compartir desnudos en redes sociales.

# Objetivos

* Evaluar la diferencia de género en la disposición a compartir contenidos sexuales en redes sociales.

* Analizar la influencia de la experiencia sexual en el comportamiento de compartir desnudos.

* Validar estadísticamente las hipótesis.

# Metodología de la encuesta

El cuestionario se diseñaró de manera que todas las preguntas estén claramente formuladas y sean comprensibles para los encuestados. Las preguntas deben estar organizadas de manera lógica y secuencial, comenzando por información demográfica básica antes de abordar preguntas más sensibles.

Se seleccionará una muestra representativa de la población objetivo, que puede ser estudiantes universitarios de diferentes facultades.
Es importante considerar la representación equitativa de género y grupos de edad dentro de la muestra para asegurar resultados más generalizables.
Aplicación de la Encuesta:

La encuesta puede ser administrada de forma presencial o en línea, dependiendo de la accesibilidad y preferencias de los encuestados.
Se debe asegurar la confidencialidad y anonimato de las respuestas para fomentar la sinceridad y reducir el sesgo.
Recopilación de Datos:

Se recolectarán datos sobre variables como sexo, edad, facultad, redes sociales utilizadas y experiencias relacionadas con el envío y recepción de desnudos.
Las respuestas a preguntas sensibles como las relacionadas con el grooming, prácticas sexuales, y comportamientos de envío de desnudos serán anónimas y tratadas con cuidado ético.

# Análisis de datos

## Tratamiento del dataset

```{r}
df <- read.csv('./contenido_sexual_en_redes_sociales.csv')
```

```{r}
df <- df[, !names(df) %in% 'Marca.temporal']
df <- df[, !names(df) %in% 'A.que.facultad.pertenece.']
```

```{r}
names(df) <- c('sex', 'age', 'social_networks', 'grooming_victim', 'sexual_experience', 'sent_nudes', 'sent_nudes_to_stranger', 'sent_nudes_without_request', 'starts_sending', 'view_once', 'allows_recording', 'shows_face', 'tries_not_to_be_identified', 'media_format', 'friends_share_nudes', 'asks_friends_share_nudes', 'shared_nudes', 'shares_nudes_frequently', 'sent_nudes_to_groups', 'sold_nudes', 'published_nudes', 'bought_nudes')
```

### División de las columnas de 'social_networks' y 'media_format'

```{r}
redes_sociales <- c("Facebook", "Instagram", "Twitter", "Telegram", "Discord", "WhatsApp")

for (red_social in redes_sociales) {
  df[[tolower(red_social)]] <- ifelse(grepl(red_social, df$social_networks, ignore.case = TRUE), 1, 0)
}

df <- df[, !names(df) %in% "social_networks"]
```

```{r}
formatos <- c("Fotos", "Videos", "Shorts", "Gifs")

for (formato in formatos) {
  df[[tolower(formato)]] <- ifelse(grepl(formato, df$media_format,
ignore.case = TRUE), 1, 0)
}

df <- df[, !names(df) %in% "media_format"]
```

### Conversión de valores de texto a binarios (No=0 y Si=1)

```{r}
df[is.na(df)] <- 0
df[df == ''] <- 0

df$sex <- ifelse(df$sex == 'Hombre', 0, ifelse(df$sex == 'Mujer', 1, df$sex))
```

```{r}
df <- as.data.frame(lapply(df, function(x) {
  if (is.character(x)) {
    x <- ifelse(x == 'Si', 1, ifelse(x == 'No', 0, x))
  }
  return(x)
}))
```

```{r echo=FALSE}
df <- mutate_all(df, as.numeric)
```

Eliminando columnas con valores constantes

```{r}
df <- df[, !names(df) %in% 'shares_nudes_frequently']
df <- df[, !names(df) %in% 'sold_nudes']
df <- df[, !names(df) %in% 'published_nudes']
```

Ninguna de las personas encuestadas, comparte, vende o publica desnudos de otras personas.

## Exploración de resultados

### Medidas estadísticas básicas para el dataset

```{r}
summary.data.frame(df)
```

### Frecuencia de algunas respuestas

```{r echo=FALSE}
ggplot(df, aes(x = factor(sex))) +
  geom_bar(fill = "coral4", color = "black") +
  labs(title = "Genero de los encuestados",
       x = "",
       y = "Frecuencia") +
  scale_x_discrete(labels = c("0" = "Hombre", "1" = "Mujer"))
```

```{r echo=FALSE}
ggplot(df, aes(x = factor(age))) +
  geom_bar(fill = "coral4", color = "black") +
  labs(title = "Edades de los encuestados",
       x = "Edad (<=)",
       y = "Frecuencia") +
  theme_minimal()
```

```{r echo=FALSE}
ggplot(df, aes(x = factor(sexual_experience))) +
  geom_bar(fill = "coral4", color = "black") +
  labs(title = "Encuestados con experiencias sexuales",
       x = "",
       y = "Frecuencia") +
  scale_x_discrete(labels = c("0" = "No", "1" = "Si"))
```

```{r echo=FALSE}
ggplot(df, aes(x = factor(grooming_victim))) +
  geom_bar(fill = "coral4", color = "black") +
  labs(title = "Encuestados victimas de grooming",
       x = "",
       y = "Frecuencia") +
  scale_x_discrete(labels = c("0" = "No", "1" = "Si"))
```

```{r echo=FALSE}
facebook_count <- sum(df$facebook)
instagram_count <- sum(df$instagram)
twitter_count <- sum(df$twitter)
telegram_count <- sum(df$telegram)
discord_count <- sum(df$discord)
whatsapp_count <- sum(df$whatsapp)

freq <- c(facebook_count, instagram_count, twitter_count, telegram_count, discord_count, whatsapp_count)

barplot(freq, 
        names.arg = redes_sociales,
        main = "Frecuencia de Uso de Redes Sociales",
        xlab = "Redes Sociales",
        ylab = "Frecuencia",
        col = "coral4",
        border = "black",
        ylim = c(0, max(freq) + 10))
```

```{r echo=FALSE}
fotos_count <- sum(df$fotos)
videos_count <- sum(df$videos)
shorts_count <- sum(df$shorts)
gifs_count <- sum(df$gifs)

freq <- c(fotos_count, videos_count, shorts_count, gifs_count)

barplot(freq, 
        names.arg = formatos,
        main = "Formatos usados para compartir contenido",
        xlab = "Formato",
        ylab = "Frecuencia",
        col = "coral4",
        border = "black",
        ylim = c(0, max(freq) + 10))
```

### Matriz de correlación para todas las variables
```{r echo=FALSE}
corrplot(cor(df),
         method = "shade",
         type = "full",
         diag = TRUE,
         tl.col = "black",
         bg = "white",
         col = NULL)
```

# Formulación de hipótesis

Basado en los resultados de las gráficas y las medidas estadísticas básicas para los datos generados, se plantearon las siguientes hipótesis:

1. El género puede determinar si una persona es más propensa a compartir contenído, específicamente los hombres.

2. Las personas que han tenido experiencias sexuales, tienden a compartir contenido con más facilidad.

# Pruebas estadísticas

## Primera hipótesis

Se plantea la hipótesis nula como la contraria a la planteada para tratar de rechazarla y así comprobar que el género influye en el envío de desnudos.

$H_0:$ El género no determina si una persona es más propensa a compartir contenído.

se genera una tabla con los valores necesarios para la prueba:

```{r}
tabla <- table(df$sex, df$sent_nudes)
print(tabla)
```

se calcularon las frecuencias esperadas:

```{r}
total_sex <- margin.table(tabla, 1)
total_sent_nudes <- margin.table(tabla, 2)
total_general <- sum(tabla)
frecuencias_esperadas <- outer(total_sex, total_sent_nudes) / total_general
print(frecuencias_esperadas)
```

se calculó consecuentemente el estadístico chi-cuadrado:

```{r}
chi_squared_stat <- sum((tabla - frecuencias_esperadas)^2 / frecuencias_esperadas)
print(chi_squared_stat)
```

se obtuvo el valor crítico de la distribución chi_cuadrado:

```{r}
df <- (nrow(tabla) - 1) * (ncol(tabla) - 1)
alpha <- 0.05
critical_value <- qchisq(1 - alpha, df)
print(critical_value)
```
comparación del stadístico calculado con el valor crítico obtenido:

como el valor del estadístico chi-cuadrado calculado es mayor que el valor crítico, no hay evidencia suficiente para rechazar la hipótesis nula. Por lo tanto el género no parece influír en la propensión a compartir contenido de este tipo.















